# 标的公司股权转让前的损失的承担会计处理？

提问人：642658990 时间：2023-07-13 16:02:55
请教陈版，标的公司违规未全额交社保，现在给员工的补偿有部分发生在标的公司被收购之前，收购协议中约定可以对收购方或标的公司的损失进行补偿。如对收购方的补偿，标的公司不用账务处理，如对标的公司进行补偿，标的公司如何账务处理？是进资本公积还是冲成本费用，还是作为营业外收入？目前的事务所处理是挂标的公司原股东的往来，冲减成本费用，请问这样处理是否合理？

回答人：chenyiwei
如对标的公司进行补偿，则标的公司在收到补偿款时，贷记资本公积处理。站在标的公司角度，这是由新老股东（交易双方）之间的特殊安排所导致，因此应认定为权益性交易。
但在收购方的合并报表中，不论补偿款是支付给收购方还是标的公司，该补偿金额应作为对合并成本的调整处理，最终影响购买日的商誉初始计量金额。